# 请问陈版主国有企业按政府要求 00 元收购个人房产的会计处理

提问人：apple_xia 时间：2020-04-30 15:33:08
陈版主您好，我们为一家国有企业，政府（并非出资方）要求我们 0 元收购个人的房产，该怎么进行会计处理？
（其实政府就是给那个个人置换了一套房子，让我们公司去接收那个人原有的房子）

回答人：chenyiwei
具体背景是什么？置换给该人的房产由谁负责出资购买？购买价款是否需由本企业补偿给该出资单位或者开发商？